臺灣彰化地方法院刑事判決　　　　　　　99年度易字第1030號
公　訴　人　臺灣彰化地方法院檢察署檢察官
被　　　告　沈錫煌
上列被告因竊盜案件，經檢察官提起公訴（99年度偵字第1754、
2431、3524號），本院判決如下：
    主  文
沈錫煌共同竊盜，處有期徒刑陸月；又共同毀壞門扇竊盜，處有
期徒刑玖月；又共同竊盜，處有期徒刑陸月。應執行有期徒刑壹
年柒月。
    事  實
一沈錫煌曾因肅清煙毒條例案件，經臺灣高等法院臺中分院以84
  年度上訴字第88號判決處有期徒刑3年2月確定，於民國87年7
  月4日執行完畢（不構成累犯）。
二詎沈錫煌猶不知悔改，竟又與呂嘉銘（已判處罪刑確定）共同
  基於意圖為自己不法所有之犯意聯絡，實行下列竊盜行為，嗣
  由警調閱案發現場附近之監視器影像資料而循線查獲：
  (一)於98年12月18日上午9時16分許，沈錫煌騎乘車牌號碼TVN－
    656號機車搭載呂嘉銘，抵達彰化縣彰化市○○路269巷後，
    呂嘉銘下車，日間徒步侵入269巷14號邱彩梅之住宅（妨害
    自由部分未據告訴），沈錫煌則續乘機車隨行把風接應，而
    由呂嘉銘下手竊取邱彩梅所有之XO洋酒4瓶、21年威士忌洋
    酒1瓶、白色清酒1瓶、玉質手環1只、金戒指1只、金領帶夾
    1只及現金新臺幣（下同）1千元，得手後共乘機車逃逸。
  (二)於99年1月2日下午3時53分許，沈錫煌騎乘上開機車搭載呂
    嘉銘，抵達彰化縣鹿港鎮○○路後，呂嘉銘下車，徒步至平
    等路115號施明華管理之法主宮神壇騎樓，再以不詳方法毀
    壞紗門（難認係以兇器為之，且該紗門乃門扇之一種，與防
    閑之窗戶有別，不屬於安全設備），日間侵入法主宮內（妨
    害自由部分未據告訴），沈錫煌則續乘機車隨行把風接應，
    而由呂嘉銘下手竊取施明華保管持有之神明金牌2面（重約7
    錢）及香油錢現金6千元，得手後共乘機車逃逸。
  (三)於99年1月4日下午2時許，沈錫煌騎乘上開機車搭載呂嘉銘
    ，抵達彰化縣彰化市○○街後，呂嘉銘下車，徒步至景宗街
    66巷52號林仕宏之住宅，再以不詳方法開啟門鎖（難認係以
    兇器為之，且該門鎖未遭毀壞，其構造亦非外掛之安全設備
    ），日間侵入其內（妨害自由部分未據告訴），沈錫煌則續
    乘機車隨行把風接應，而由呂嘉銘下手竊取林仕宏所有之黃
    金項鍊1條及現金4百元，得手後共乘機車逃逸。
三案經彰化縣警察局鹿港分局、彰化分局報告臺灣彰化地方法院
  檢察署檢察官偵查起訴。
    理  由
一被告以外之人於審判外之陳述，雖不符刑事訴訟法第159條之1
  至第159條之4之規定，而經當事人於審判程序同意作為證據，
  法院審酌該言詞陳述或書面陳述作成時之情況，認為適當者，
  亦得為證據，同法第159條之5第1項定有明文。本案當事人所
  提出之證據，且屬被告沈錫煌以外之人於審判外之陳述者，因
  雙方均同意採為證據（本院卷第69頁），又無不適當情形，符
  合刑事訴訟法第159條之5第1項規定，應得為證據。
二訊據被告對於上揭犯罪事實坦承不諱，核與證人即共同被告呂
  嘉銘於本院審理中之供述相符，並與證人即被害人邱彩梅、施
  明華、林仕宏於警詢中之指訴一致，且有司法警察所製查獲過
  程之職務報告、現場照片、監視器影像資料翻拍照片、機車車
  籍資料可稽。被告之自白與事實相符，可以採信，事證明確，
  其犯行均堪認定。
三行為後法律有變更者，適用行為時之法律，但行為後之法律有
  利於行為人者，適用最有利於行為人之法律，刑法第2條第1項
  定有明文。被告行為後，刑法第321條已於100年1月26日修正
  公布，並自同年月28日施行，該條原規定「犯竊盜罪而有左列
  情形之一者，處6月以上、5年以下有期徒刑：一於夜間侵入住
  宅或有人居住之建築物、船艦或隱匿其內而犯之者。二毀越門
  扇、牆垣或其他安全設備而犯之者。三攜帶兇器而犯之者。四
  結夥三人以上而犯之者。五乘火災、水災或其他災害之際而犯
  之者。六在車站或埠頭而犯之者。前項之未遂犯罰之。」修正
  後規定「犯竊盜罪而有下列情形之一者，處6月以上、5年以下
  有期徒刑，得併科新臺幣10萬元以下罰金：一侵入住宅或有人
  居住之建築物、船艦或隱匿其內而犯之者。二毀越門扇、牆垣
  或其他安全設備而犯之者。三攜帶兇器而犯之者。四結夥三人
  以上而犯之者。五乘火災、水災或其他災害之際而犯之者。六
  在車站、埠頭、航空站或其他供水、陸、空公眾運輸之舟、車
  、航空機內而犯之者。前項之未遂犯罰之。」經核上開修正之
  條文並非廢止舊法，另立新法，而係於同一犯罪類型之規範，
  具有延續性，僅構成要件及法定刑有所變更而已，乃屬刑罰法
  律之變更，比較新舊法結果，行為後之法律對被告不利，自應
  依刑法第2條第1項前段規定，適用行為時之法律。核被告就事
  實欄二(一)(三)所為，均係犯刑法第320條第1項之普通竊盜罪；事
  實欄二(二)所為，則係犯修正前刑法第321條第1項第2款之毀壞
  門扇竊盜罪。被告與呂嘉銘就上開犯行，有犯意聯絡及行為分
  擔，均為共同正犯。被告所犯上開3罪，犯意各別，行為不同
  ，應分論併罰。查被告曾因肅清煙毒條例案件，經臺灣高等法
  院臺中分院以84年度上訴字第88號判決處有期徒刑3年2月確定
  ，於87年7月4日執行完畢，此有臺灣高等法院被告前案紀錄表
  可按（不構成累犯），爰審酌被告素行欠佳，多次破壞他人財
  產法益，惡性不輕，於警詢、檢察官偵查中不肯坦承認錯，仍
  飾詞以對，本院審理中一度逃匿，有通緝書可憑，到案之初亦
  不認罪，後始自白不諱，惟被害人損失非鉅及其他一切情狀，
  分別量處如主文所示之刑及定應執行刑，以資懲儆。
據上論斷，應依刑事訴訟法第299條第1項前段，刑法第2條第1項
前段、第28條、第320條第1項、修正前第321條第1項第2款、第
51條第5款，刑法施行法第1條之1，判決如主文。
本案經檢察官趙冠瑋到庭執行職務。
中    華    民    國   100    年    3     月    16    日
                  刑事第四庭        法  官      廖政勝
以上正本證明與原本無異。
如不服本判決，應於判決送達後10日內，向本院提出上訴狀（須
敘述具體理由，並附繕本，上訴狀勿逕送上級法院）。
告訴人或被害人對於判決如有不服具備理由請求檢察官上訴者，
其上訴期間之計算係以檢察官收受判決正本之日期為準。
中    華    民    國   100    年    3     月    16    日
                                    書記官      莊何江
附錄：
刑法第320條第1項
意圖為自己或第三人不法之所有，而竊取他人之動產者，為竊盜
罪，處5年以下有期徒刑、拘役或5百元以下罰金。
修正前刑法第321條第1項第2款
犯竊盜罪而有左列情形之一者，處6月以上、5年以下有期徒刑：
二、毀越門扇、牆垣或其他安全設備而犯之者。